【裁判字號】    98,訴,1599
【裁判日期】    990624
【裁判案由】    妨害風化
【裁判全文】
臺灣高雄地方法院刑事判決              98年度訴字第1599號
公  訴  人  臺灣高雄地方法院檢察署檢察官
被      告  乙○○
上列被告因妨害風化案件，經檢察官提起公訴（98年度偵字第
23985號），本院判決如下：
    主  文
乙○○共同犯圖利容留性交罪，處有期徒刑伍月，如易科罰金，
以新臺幣壹仟元折算壹日。扣案之監視器主機壹臺、臨檢遙控器
壹個、員工上下班打卡單及鐘點表各壹張均沒收。
    事  實
一、乙○○係址設高雄市前金區○○○ 路193 之2 、3 號「蔓琴
    美容名店」之現場經理，其與該店實際負責人張世雄（其所
    涉圖利容留性交犯行，業經本院另案判決判處徒刑）2 人竟
    共同基於意圖使女子與他人為性交行為，而媒介、容留以營
    利之犯意聯絡，由張世雄提供「蔓琴美容名店」容留成年女
    子與不特定之男客為性交行為（俗稱「全套」之性交易），
    乙○○則在該店媒介旗下小姐石晏綸與男客為上開全套性交
    易，收費為每次新臺幣（下同）3,000 元。嗣經警於民國98
    年8 月11日晚上6 時30分許持搜索票前往「蔓琴美容名店」
    進行搜索時，當場在210 號包廂內查獲甫完成性交行為（即
    男客以性器插入女子陰道來回抽動直至射精為止）之石晏綸
    與男客甲○○，並發現已使用過保險套1 個（未扣案），另
    於「蔓琴美容名店」內扣得張世雄所有監視器主機1 臺、臨
    檢燈遙控器1 個、員工（石晏綸）上下班打卡單及鐘點表各
    1 張，始查悉上情。
二、案經高雄市政府警察局新興分局報請臺灣高雄地方法院檢察
    署檢察官偵查起訴。
    理  由
一、證據能力部分：
  (一)按被告以外之人於審判中所在不明而無法傳喚或傳喚不到者
    ，其於司法警察官或司法警察調查中所為之陳述，經證明具
    有可信之特別情況，且為證明犯罪事實之存否所必要者，得
    為證據，刑事訴訟法第159 條之3 第3 款定有明文。查證人
    甲○○經本院合法傳喚、拘提均未到庭，所在不明等情，有
    甲○○個人基本資料查詢結果單、臺灣高等法院在監在押全
    國紀錄表、傳票及拘提報告書在卷可參。本院審酌證人甲○
    ○上開警詢之陳述，承辦員警均已告知法定應告知事項，並
    均依一問一答之方式所製作，訊畢亦經其過目確認後親自簽
    名無訛，有警詢筆錄可佐。且參以證人甲○○於警詢時證稱
    ：筆錄是我自由意思下所陳述，沒有利誘、脅迫、刑求等語
    （警卷第11頁），故上開警詢筆錄作成時之外部情狀具有可
    信之特別情況，且為證明被告犯罪事實之存否所必要，依刑
    事訴訟法第159 條之3 第3 款規定，認應具有證據能力。
  (二)次按被告以外之人於偵查中向檢察官所為陳述，除顯有不可
    信之情況者外，得為證據，刑事訴訟法第159 條之1 第2 項
    定有明文。本件證人甲○○於檢察官偵查中所為業經具結之
    陳述，被告未曾提及檢察官在偵查時有不法取供之情形，亦
    未釋明上開證人之供述有顯不可信之情況，依上開說明，上
    開證人於偵查中之證言，自具有證據能力。
  (三)又按被告以外之人於審判外之陳述，雖不符刑事訴訟法第
    159 條之1 至第159 條之4 之規定，而經當事人於審判程序
    同意作為證據，法院審酌該言詞陳述或書面陳述作成時之情
    況，認為適當者，亦得為證據，刑事訴訟法第159 條之5 第
    1 項定有明文。本件檢察官、被告於本院審判程序時，就本
    判決所引用其餘審判外之言詞或書面陳述，均明示同意有證
    據能力，本院審酌該具有傳聞證據性質之證據，其取得過程
    並無瑕疵，與待證事實具有關聯性，證明力非明顯過低，以
    之作為證據係屬適當，認俱得為證據。
二、實體部分：
    訊據被告固坦承係「蔓琴美容名店」之現場經理，張世雄、
    石晏綸分別為該店之實際負責人、服務小姐，其於上揭時地
    招呼客人甲○○進入210 號包廂，及通知石晏綸上班之事實
    ，惟矢口否認有何圖利媒介、容留性交之犯行，辯稱：「蔓
    琴美容名店」是單純按摩，都有跟小姐說不能作違法的事，
    當天是甲○○指定給石晏綸服務，伊沒有介紹石晏綸與甲○
    ○為性交易，且包廂門不能上鎖，門上有透明玻璃，不可能
    從事色情，監視器設置是安全的考量云云。經查：
  (一)被告係「蔓琴美容名店」之現場經理，張世雄、石晏綸分別
    為該店之實際負責人、服務小姐，男客甲○○於98年8 月11
    日下午前往該店消費，由被告招呼進入210 號包廂，並通知
    石晏綸進入包廂為甲○○服務，及於98年8 月11日晚上6 時
    30分許為警持搜索票前往該店進行搜索時，當場在210 號包
    廂內查獲甫完成性交行為之石晏綸與男客甲○○等情，為被
    告所不否認，業據證人石晏綸、甲○○於警、偵訊時證述明
    確，復有高雄市政府警察局新興分局執行臨檢現場檢查紀錄
    表、搜索扣押筆錄、扣押物品目錄表、現場蒐證照片12張在
    卷可稽（警卷第12-21 頁），並有監視器主機1 臺、臨檢遙
    控器1 個、員工上下班打卡單2 張、鐘點表1 張等物扣案。
    是此部分之事實，堪信為真實。
  (二)本件關於被告有媒介石晏綸為甲○○在包廂進行全套性服務
    乙情，經證人甲○○於警詢時陳稱：這次與小姐做全套性交
    易全部代價是3,000 元，小姐坐我身體上面將陰莖插入她陰
    道中來回抽動直到射精，警方提供相片及現場指認被告就是
    招呼並介紹小姐之人等語（警卷第10-11 頁），於偵訊時證
    稱：店內是由被告招待我並介紹說半套2 小時1,600 元，全
    套2 小時3,000 元，看我要作那一種消費，因為第一次被告
    帶石晏綸進來房間問我喜不喜歡，我就說可以，所以第二次
    我就直接指名石晏綸，警察臨檢我們剛完成性交易要開門去
    廁所等語（偵卷第8 頁），於另案審理中結證：當天接待及
    介紹的人是被告，我就跟被告說要上次那位小姐，被告說要
    幫我聯絡看看，後來小姐有到店裡，我第二次消費3,000 元
    從事全套的，我與小姐從事性交易時，門有關起來並掛物品
    在圓形玻璃處等語（本院99年度訴字第177 號卷宗第123-
    131 頁）。綜觀證人甲○○之前後證述，均大致相符，無明
    顯出入，其於偵、審中之證言均經具結，足以擔保其證言之
    真實性。且與證人石晏綸於警詢時陳述：被告擔任現場經理
    ，我幫男客甲○○作全套性服務，收費共3,000 元，男客已
    射精完成性交易，是乙○○通知媒介，因為甲○○是我的老
    客人，所以被告通知我提早上班等語（警卷第7 頁），及另
    案審理中證稱：如果客人來店消費，係由被告介紹消費方式
    及收費，當天上班時間還沒到，是被告通知我去加班的，甲
    ○○要求作全套的，我有說好，保險套是我拿出來的，當時
    包廂有鎖門，我在門上掛毛巾遮掩等語（本院99年度訴字第
    177 號卷宗第88-95 頁）互核大致相符。參以，被告亦自承
    其帶甲○○進入210 號包廂及通知石晏綸來上班等情，足認
    被告確有於98年8 月11日下午6 時許，在「蔓琴美容名店」
    內媒介石晏綸為甲○○進行男女性器接合之性交行為無疑。
  (三)另被告以店內包廂門不能上鎖，門上有透明玻璃，不可能從
    事色情，監視器設置是安全的考量等詞置辯，惟經本院另案
    法官於99年3 月17日至「蔓琴美容名店」現場勘驗結果，該
    店每間包廂門上之玻璃均位在門上半部，呈圓形，直徑約31
    公分，玻璃上有花紋圖樣，玻璃及花紋本身均為透明，每間
    包廂門內側之玻璃上方，均釘有鐵釘或掛勾，210 號包廂是
    掛勾，掛勾上有1 衣架；210 號包廂內，包廂門右下側靠近
    底部處，原有門栓裝置，但現已不存，只留凹槽。該原存之
    門栓裝置即如該日於206 號包廂內所拍攝之門栓照片所示。
    若門栓拴上，則包廂門無法打開；經勘驗每間包廂（即
    201-203 、205-210 號包廂），房間均約1 、2 坪，放置美
    容床後，已無多餘空間置放他物，僅有供人行走之空間留存
    ，有刑事勘驗筆錄及勘驗照片38張附卷供參（本院99年度訴
    字第177 號卷宗第56-77 頁）；佐以，前揭警方臨檢現場檢
    查紀錄表所載，該店內外均有裝設監視器，包廂亦裝有臨檢
    燈，由1個 遙控器加以遙控開關，且210 號包廂處於上鎖狀
    態，包廂門上玻璃以布料遮蔽等（警卷第12-14 頁），倘若
    「蔓琴美容名店」並未媒介、容留店內小姐與不特定男客從
    事性交行為，實無必要大費周章設置監視器、臨檢燈、門鎖
    ，並且於男客在包廂內消費時將包廂門上鎖，此些舉措無非
    係為拖延開門時間，警示、提醒店內小姐於員警臨檢時，迅
    速湮滅從事性交易行為之犯罪事證，以逃避員警之查緝，堪
    認確有小姐在「蔓琴美容名店」包廂內從事全套性交易之行
    為無訛。縱包廂門上之玻璃確屬透明，可自門外看見包廂內
    情形，然每間包廂門內側之玻璃上方，均釘有鐵釘或掛勾，
    可懸掛毛巾或衣物於門上玻璃處加以遮蔽，使他人無從自包
    廂外窺見小姐與男客在包廂內之行為，苟小姐僅單純提供男
    客指壓按摩，豈需以毛巾或衣物遮蔽動作？又衡情，「蔓琴
    美容名店」確為無從事色情交易之店家，則證人石晏綸如何
    敢明目張膽在該店包廂內與男客從事性交行為，甘冒遭被告
    、負責人或其他店內員工發覺而被解職，甚或致被告遭妨害
    風化罪追訴處罰之風險？若被告未得該店負責人張世雄容許
    並與其有犯意之聯絡，豈敢自行與客人接洽，並願罹刑法妨
    害風化罪之罰責而媒介甲○○與石晏綸性交易？益徵石晏綸
    與甲○○在該店內從事全套性交易行為，應係經被告及張世
    雄認許甚明。是被告前開所辯，均與事實、常理有違，委無
    足採。
  (四)雖證人甲○○於另案審理時證稱：當天去店內被告沒有介紹
    性交易的內容及費用，我也沒問，自己想說有沒有性交易要
    問小姐等語（本院99年度訴字第177 號卷宗第129 頁），與
    其於警、偵訊中陳述性交易為被告所媒介略有不符，然本院
    衡以證人甲○○於警詢、偵訊時所述，相較於審理時，距案
    發當時較近，記憶較為深刻清晰，此亦據證人甲○○陳述甚
    明（本院99年度訴字第177 號卷宗第130 頁），依此外部情
    況，顯較未有受不當外力干擾、內在之壓力之可能性，應以
    證人甲○○於警詢、偵查中明確指稱性交易為被告所媒介之
    陳述較為可採信。至證人石晏綸於另案審理時改稱：當天被
    告沒有說客人要從事全套性服務，是我幫甲○○按摩一會兒
    後，甲○○才提出要做全套的；甲○○當時因酒喝很多無法
    勃起，所以只幫他打手槍；收取的3,000 元，全部都是我的
    ；店家有告知不能從事性交易等語（本院99年度訴字第177
    號卷宗第91、94-95 、98頁），惟證人石晏綸本身即為從事
    全套性交易行為之人，難免有卸責之心態存在，反觀證人甲
    ○○僅為消費之顧客，且與被告、石晏綸素不相識，彼此間
    亦無仇隙，實無設詞誣陷被告、石晏綸之動機；況涉足風化
    場所並從事性交易行為非屬名譽之事，苟證人甲○○確無為
    上開全套性交易之情事，自無須為上揭令己難堪之證述，不
    僅無端連累被告，更陷己於受刑法偽證罪追訴處罰之風險。
    兩相比較下，足認證人石晏綸於上揭審理時所述部分，要無
    可信。又被告聲請勘驗扣案監視器主機內容以證明其未向到
    店男客甲○○媒介性交云云，經本院勘驗結果略以：98年8
    月11日17時39分30秒至17時40分許，畫面顯示一名男子身穿
    白色上衣及藍色短褲、脫鞋，走到櫃臺前（39分36秒），被
    告上前將其帶往樓梯間，2 人從畫面中消失（39分41秒），
    監視器僅有錄影沒有錄音效果，有本院勘驗筆錄1 份可參（
    本院卷第42頁），是扣案監視器並無錄音效果，自無法得知
    被告與甲○○間交談內容，尚難遽為有利被告之認定。
  (五)綜上所述，被告身為「蔓琴美容名店」之現場經理，難謂對
    店內消費額度無所知悉，其向客人收取全套性交易之代價，
    自有營利意圖。其前開所辯，均屬臨訟卸責之詞，自無可採
    。本件事證明確，被告犯行堪以認定，應予依法論科。
  (六)按待證事實已臻明瞭無再調查之必要者，應認為不必要，刑
    事訴訟法第163 條之2 第2 項第3 款定有明文。被告雖以石
    晏綸於本院另案審理時為其有利之陳述，而於本案審理時聲
    請傳喚證人石晏綸，惟本案既引用石晏綸於另案審理中所為
    證述，亦經被告表示無意見（本院卷第43頁），業經認定上
    開證詞之證明力極低如前，被告共同圖利容留性交犯行已臻
    明確，則其聲請傳喚證人石晏綸，無益於任何待證事項之釐
    清，揆諸前開規定，應無再行傳喚並進行調查必要，附此敘
    明。
三、核被告所為，係犯刑法第231 條第1 項之意圖使女子與他人
    為性交之行為而容留、媒介以營利罪，其媒介之低度行為應
    為容留之高度行為所吸收，僅論以圖利容留女子與他人為性
    交行為一罪。被告與張世雄間有犯意聯絡及行為分擔，應論
    以共同正犯。爰審酌被告明知政府執法單位極力掃蕩色情，
    以端正社會風氣，仍無視三令五申，甘為貪圖不法利益，助
    長社會不良風氣、敗壞善良風俗，且其前於93年間曾因妨害
    風化案件，經本院以93年度訴字第1011號判決判處有期徒刑
    1 年2 月，緩刑3 年確定，有其臺灣高等法院被告前案紀錄
    表1 份可參，雖不構成累犯，然其再為本件同類型案件，顯
    不知悔悟，犯後猶卸責飾詞，甚至空言質以遭設計陷害，態
    度欠佳，暨斟酌被告犯罪之目的、手段等一切情狀，量處如
    主文所示之刑，並諭知易科罰金之折算標準。扣案之監視器
    主機1 臺、臨檢遙控器1 個、員工（石晏綸）上下班打卡單
    及鐘點表各1 張，係共犯張世雄所有，供其與被告為本件犯
    罪所用，依共犯責任共同原則、刑法第38條第1 項第2 款均
    宣告沒收。至扣案另張員工上下班打卡單，雖為共犯張世雄
    所有，然與本件犯罪尚無直接關聯，爰不予宣告沒收。另起
    訴書記載警方有扣得使用過的保險套1 個，與高雄市政府新
    興分局扣押物品目錄表所載未扣得該物不合，足認起訴書就
    此所載，明顯有誤，然該物既經使用過而無法保存，本院無
    從加以沒收。
據上論斷，應依刑事訴訟法第299 條第1 項前段，刑法第28條、
第231 條第1 項前段、第41條第1 項前段、第38條第1 項第2 款
，刑法施行法第1 條之1 ，判決如主文。
本案經檢察官黃子宜到庭執行職務。
中    華    民    國    99    年    6     月    24    日
              刑事第十二庭  審判長法  官  黃建榮
                                  法  官  林勳煜
                                  法  官  王品惠
以上正本證明與原本無異。
如不服本判決應於收受送達後10日內向本院提出上訴書狀，並應
敘述具體理由；如未敘述上訴理由者，應於上訴期間屆滿後20日
內向本院補提理由書（均須按他造當事人之人數附繕本）「切勿
逕送上級法院」。
中    華    民    國    99    年    6     月    24    日
                                   書記官 李文廣
附錄論罪科刑法條
中華民國刑法第231條
（圖利使人為性交或猥褻罪）
意圖使男女與他人為性交或猥褻之行為，而引誘、容留或媒介以
營利者，處 5 年以下有期徒刑，得併科 10 萬元以下罰金。以
詐術犯之者，亦同。
公務員包庇他人犯前項之罪者，依前項之規定加重其刑至二分之
一。

司法院資訊處製作；財團法人民間司法改革基金會備份。
